臺灣高等法院民事判決
111年度上字第353號
上  訴  人  佘惠娟  
訴訟代理人  張有捷律師
被上  訴人  金忠鳴  
            彭詩瑀  
共      同
訴訟代理人  李家蓮律師
上列當事人間請求閱覽帳冊事件，上訴人對於中華民國111年1月
27日臺灣臺北地方法院110年度訴字第2537號第一審判決提起上
訴，本院於111年7月12日言詞辯論終結，判決如下：
    主      文
上訴駁回。
原判決附表二之編號２，其中⑶所列「資產負債表」、「財產目錄
」、「損益表」及⑷「國稅局年度各類所得申報書」均刪除。
第二審訴訟費用由上訴人負擔。
    事實及理由
被上訴人（下個別以姓名稱之）在原審起訴主張：兩造均為深
  坑石材有限公司（下稱深坑公司）股東，上訴人自民國（下同
  ）104年9月11日起擔任深坑公司之董事迄今，卻未依深坑公司
  章程第13條及公司法第228條第1項、第2項、第110條等規定，
  於每屆會計年度終了後，造具營業報告書等相關表冊（即商業
  會計法第11條第1項、第14條、第15條、第16條、第17條第1項
  、第18條第1項、第19條第1項、第20條、第21條、第23條、第
  28條、第38條第1項、第2項前段規定之文件）提請股東承認，
  伊等多次請求查閱表冊，未獲置理，曾起訴請求上訴人提出深
  坑公司104年9月16日起至106年5月30日止之表冊，先後經原審
  法院106年度訴字第1972號（下稱第1972號）判決、本院107年
  度上字第1116號（下稱第1116號）判決、最高法院108年度台
  上字第1189號（下稱第1189號）裁定伊等勝訴確定（下稱第19
  72號事件），爰依公司法第109條第1項準用同法第48條規定，
  提起本件訴訟等語。聲明求為判決：上訴人應提出原判決附表
  二所示深坑公司之文件（除編號2中之⑶所列「資產負債表」、
  「財產目錄」、「損益表」及⑷「國稅局年度各類所得申報書
  」外）（下稱系爭文件）予被上訴人查閱。【被上訴人與原共
  同被上訴人張鳴修、張鳴真、張孝澤（下合稱張鳴修3人）於1
  11年5月5日撤回請求上訴人提出原判決附表二編號2中之⑶所列
  「資產負債表」、「財產目錄」、「損益表」及⑷「國稅局年
  度各類所得申報書」等文件予被上訴人查閱之起訴，經上訴人
  同意，見本院卷1第458頁。又張鳴修3人於111年5月9日具狀撤
  回其餘起訴，該書狀影本於111年5月11日送達上訴人，上訴人
  於10日内未提出異議，依民事訴訟法第262條第1項、第2項本
  文、第4項規定，視為同意撤回，見本院卷1第499頁及卷2第19
  頁（至於上訴人主張依民事訴訟法第56條第1項第1款後段規定
  ，不生撤回效力云云，為不可採，論斷如下）。是上開各部分
  訴訟脫離繫屬，且原判決該部分失效，均不在本件裁判範圍內
  ，爰不贅述】
上訴人則以：原股東張芳鎔將所有深坑公司之出資額轉讓予訴
  外人黃裕財或金忠鳴，彭詩瑀無從因繼承張芳鎔而取得該出資
  額，其提起本件訴訟，欠缺當事人適格；被上訴人向原審法院
  聲請選任檢查人檢查深坑公司自104年9月11日起至106年5月30
  日止之業務帳目及財產情形，因未預納檢查人報酬而遭原審法
  院以106年度司字第48號裁定駁回確定，被上訴人又多次滋擾
  深坑公司營運，可見被上訴人沒有行使監察權之真意，實濫用
  權利；伊接任董事時，前董事張芳鎔未清楚交接表冊，且系爭
  文件皆已滅失；關於請求查閱原判決附表二編號1文件部分，
  為第1116號民事判決既判力所及，被上訴人此部分起訴為不合
  法等語，資為抗辯。
原審判決被上訴人勝訴，上訴人不服，提起上訴，聲明求為判
  決：㈠原判決除撤回起訴部分外廢棄；㈡前項廢棄部分，被上訴
  人在第一審之訴駁回。被上訴人則答辯聲明求為判決：上訴駁
  回。
兩造不爭執事項：
㈠深坑公司於104年9月11日修正之章程，其中第5條規定：「本公
  司資本額定為新臺幣（下同）100萬元正」、第6條規定：「本
  公司股東姓名、出資額如下：張芳鎔20萬元整⒉佘惠娟40萬元
  整⒊金忠鳴40萬元整」、第7條規定：「本公司董事非得其他全
  體股東之同意，股東非得其他全體股東過半數之同意，不得以
  其出資之全部或一部轉讓與他人。」、第8條規定：「本公司
  股東每出資新台幣壹仟元有一表決權。」、第12條規定：「本
  公司會計年度每年自1月1日起至12月31日止辦理總決算一次。
  」及第15條規定：「本公司應於每屆會計年度終了後，由董事
  造具左列表冊請求各股東承認。㈠營業報告書。㈡財務報表。㈢
  盈餘分派或虧損彌補之議案。」其後未曾辦理變更登記。此有
  被上訴人提出之章程影本，及臺北市政府以111年5月4日府產
  業商字第11148981900號函檢送深坑公司登記卷宗可稽（原審
  卷1第27頁；本院卷1第477、491頁）。
㈡張芳鎔、上訴人、金忠鳴於104年9月11日推選上訴人為深坑公
  司董事，深坑公司於104年9月16日辦理公司變更登記完竣，截
  至108年8月31日，上訴人均執行董事職務。此有被上訴人提出
  之變更登記表、股東同意書等影本及上訴人之陳述可稽（原審
  卷1第33至37頁；原審卷2第237頁）。
㈢金忠鳴先後於106年1月6日、106年1月23日、106年2月13日發函
  予上訴人，限期請求上訴人提供深坑公司之表冊未果。金忠鳴
  、張芳鎔於106年3月15日依公司法第110條第3項準用同法第24
  5條規定，以深坑公司為相對人（以上訴人為相對人部分，經
  裁定駁回確定，不予贅述），聲請選任檢查人，檢查深坑公司
  自104年9月11日起至106年5月30日止之業務帳目及財產情形。
  原審法院於106年8月8日以106年度司字第48號（下稱第48號）
  裁定，選派萬騰聯合會計師事務所之莊世金會計師為檢查人，
  檢查上述業務帳目及財產情形；深坑公司提起抗告，經原審法
  院合議庭於106年9月22日以106年度抗字第381號裁定駁回之；
  深坑公司再為抗告，本院於106年12月29日以106年度非抗字第
  164號裁定駁回確定。張芳鎔於106年12月12日死亡，其繼承人
  彭詩瑀（配偶）、張鳴修3人（子女）（下合稱彭詩瑀4人）於
  107年3月9日聲明承受。莊世金會計師以萬騰會計師事務所名
  義於107年1月19日發函通知深坑公司配合檢查，未獲置理，莊
  世金會計師再分別於108年6月26日、108年7月3日發函，或遭
  退回，或未獲置理，致未能進行檢查事務。原審法院嗣於108
  年8月5日以第48號裁定，再於108年8月13日以第48號更正裁定
  ，限期命被上訴人及張鳴修3人預納檢查人報酬45萬元，因其
  等未遵期預納，原審法院於108年11月12日依民事訴訟法第94
  條1規定，以第48號裁定駁回其等之聲請，該裁定於
　108年12月2日確定。有上訴人提出之戶籍謄本、繼承系統表、
  存證信函、民事裁定書、確定證明書等影本（原審卷1第213、
  215、333至335、361至364頁；原審卷2第77頁），及本院調取
  第48號聲請事件卷宗可稽。
㈣張芳鎔、金忠鳴於106年3月5日向原審法院對上訴人提起第
　1972號事件，主張依公司法第109條第1項準用同法第48條規定
  ，請求上訴人應提出深坑公司104年9月16日起至106年5月30日
  止之營業報告書、資產負債表、財產目錄、損益表、國稅局年
  度決算申報表、分類帳、薪資申報表、各年度員工薪資扣繳憑
  單、銀行存簿、支票存款簿予其二人查閱。原審法院於106年8
  月30日以第1972號判決，命上訴人應提出深坑公司104年9月16
  日起至106年5月30日止之資產負債表、財產目錄、損益表、國
  稅局年度決算申報表、分類帳、薪資申報表、各年度員工薪資
  扣繳憑單、銀行存簿、支票存款簿予張芳鎔、金忠鳴查閱，並
  駁回張芳鎔、金忠鳴其餘之訴。上訴人提起上訴，本院以第11
  16號受理後，因張芳鎔於106年12月12日死亡，由彭詩瑀4人聲
  明承受訴訟，嗣本院於108年3月13日以第1116號判決駁回上訴
  人之上訴，並諭知第1972號判決關於「國稅局年度決算申報表
  」更正為「國稅局各類所得申報書」。上訴人提起第三審上訴
  ，經最高法院於108年6月20日以第1189號裁定駁回其上訴，而
  告確定。被上訴人持該確定裁判聲請強制執行，經原審法院以
  108年度司執字第102977號強制執行事件（下稱第
　102977號執行事件）受理。此有被上訴人提出之裁判書影本、
  聲請狀影本（原審卷1第39至87、213頁；原審卷3第29至33頁
  ），及本院調取各該卷宗可稽。
關於張芳鎔生前是否將其對深坑石材公司的出資額，讓與黃裕
  財或金忠鳴部分，得心證之理由：　
㈠按當事人主張有利於己之事實者，就其事實有舉證之責任，民
  事訴訟法第277條本文定有明文。依前開四之㈠，深坑公司之章
  程及變更登記表迄今仍記載張芳鎔為股東，出資額20萬元。則
  上訴人抗辯張芳鎔生前已將其出資額讓與黃裕財或金忠鳴云云
  ，為被上訴人否認，依上開規定，應由上訴人負證明之責。
㈡上訴人抗辯：黃裕財於105年7月3日在深坑公司向警察出示其與
  張芳鎔於105年4月1日簽訂之股權轉讓協議書（內載張芳鎔同
  意將其對深坑公司之出資額20萬元轉讓黃裕財，並於該協議書
  簽訂後生效等字。下稱系爭協議書），張芳鎔在場證實等語，
  提出系爭協議書、照片影本為證（原審卷1第329頁；原審卷2
  第11頁），此為被上訴人所不爭執，堪予信實。
㈢依前開四之㈠所示深坑公司之章程第6至8條規定，張芳鎔於
　105年4月1日為股東，其轉讓出資額予黃裕財，應取得超過上
  訴人（400表決權數）、金忠鳴（400表決權數）合計800表決
  權數之半數，即400表決權數以上（不含400表決權數）之同意
  ，該讓與行為始能生效。
㈣上訴人控告張芳鎔、黃裕財等人妨害自由等案件，張芳鎔於
　105年7月27日警詢時陳稱：伊多次將資本額轉讓黃裕財乙事告
  知上訴人，上訴人未承認，105年7月4日伊到深坑公司場區（
  新北市○○區○○○00○0號）向上訴人證實黃裕財出示之系爭協議
  書內容等語，有上訴人提出之筆錄影本（原審卷2第265、266
  頁），及本院調取臺灣臺北地方檢察署（下稱臺北地檢）105
  年度偵字第18396號卷宗可考。又上訴人於106年1月3日以簡訊
  通知：「金先生忠鳴及張先生芳鎔，安好：為深坑石材代表人
  輪替及本人股份轉讓事宜，請於106年01月07日上午9時30分至
  深坑石材場區協商；並請於106年01月05日前以簡訊回覆是否
  參與協商，否則視為棄權。深坑石材兼代表人佘惠娟106年01
  月03日敬上」，提出簡訊截圖影本為證（原審卷3第
　214頁)；金忠鳴、張芳鎔分別以存證信函回覆略以：於上訴人
  交付文件簿冊供伊等查閱並認可前，不同意輪替代表人及上訴
  人轉讓股份等語，亦有上訴人提出之存證信函影本（本院卷1
  第527至530頁）可稽。是上訴人發上開簡訊，係要求張芳鎔、
  金忠鳴協商改選深坑公司董事，及上訴人出讓出資額等事宜，
  非針對張芳鎔讓與出資額予黃裕財乙事。綜上，堪認上訴人未
  曾同意張芳鎔讓與出資額予黃裕財。
㈤上訴人抗辯：金忠鳴通知張芳鎔、黃裕財於105年7月3日至深坑
  公司，且用手機遠端觀看現場情況云云，未舉證以實其說，難
  以憑採，自不得據以推論金忠鳴同意張芳鎔讓與出資額予黃裕
  財。又金忠鳴委任林振煌律師於106年1月23日寄三重永興郵局
  存證號碼000051號信函予上訴人，表示：伊與上訴人各持有40
  %股份，張芳鎔持有20%股份等語（本院卷1第533頁）。再參酌
  臺北地檢106年度偵字第7341、12422、20784號上訴人及深坑
  公司控告張芳鎔、金忠鳴搶奪等案件，檢察官於不起訴處分書
  記載金忠鳴陳述：伊不知道有系爭協議書，也不認識黃裕財等
  語；張芳鎔陳述：系爭協議書因未經黃裕財簽署而無效，上訴
  人也沒有爭執伊有股權等語，且上訴人及深坑公司均不否認張
  芳鎔仍持有登記出資額20萬元等情，有被上訴人提出之處分書
  影本（原審卷3第39至47頁）可稽。可見金忠鳴從未同意張芳
  鎔讓與出資額予黃裕財。至於金忠鳴於106年11月16日在原審
  法院106年度簡上字第156號上訴人控告金忠鳴毀棄損壞刑事案
  件，表示同意系爭協議書作為證據使用，固經上訴人提出筆錄
  影本為證（原審卷2第57頁），並有本院調取該卷宗可稽，然
  此頂多認為金忠鳴不爭執系爭協議書真正，無從推論其同意張
  芳鎔讓與出資額予黃裕財。又在上開刑事案件，金忠鳴雖曾於
  106年3月10日警訊時陳述：伊是深坑公司股東，擁有60%股份
  ，上訴人擁有40%股份等語（影本見本院卷1第567頁）、於
　106年5月1日警訊時陳述：伊持有深坑公司60%股份等語（影本
  見本院卷1第570頁）、於106年5月2日檢察官訊問時陳述：伊
  持有深坑公司60%股份等語（影本見本院卷1第578、580頁），
  但參酌金忠鳴於106年5月1日警訊時同時提出張芳鎔出具之全
  權委託書，內容載明張芳鎔為深坑公司之股東，概括授權金忠
  鳴處理其與深坑公司間之租賃、股東權益等事務意旨（影本見
  本院卷1第365、366、571、580頁），認金忠鳴所稱「擁有」
  、「持有」60%股份，係包括張芳鎔概括授權其行使股東權利
  部分，難認張芳鎔已將出資額讓與金忠鳴。
㈥綜上，張芳鎔於105年4月1日同意轉讓出資額予黃裕財，因未取
  得其他股東表決權過半數之同意而不生轉讓效力，且張芳鎔不
  曾轉讓出資額予金忠鳴，是張芳鎔之股東身分仍存在。上訴人
  聲請傳訊證人黃裕財、張文生、陳誠證明黃裕財、張芳鎔合意
  轉讓出資額事實（本院卷1第39、40、460頁），不影響上開論
  斷結果，為無必要，爰不予調查。　
關於彭詩瑀是否繼受取得張芳鎔對深坑公司之全部出資額；彭
  詩瑀之當事人適格是否有欠缺等部分，得心證之理由：　
㈠按繼承人自繼承開始時，除本法另有規定外，承受被繼承人財
  產上之一切權利、義務；繼承人有數人時，在分割遺產前，各
  繼承人對於遺產全部為公同共有，民法第1148條第1項本文、
  第1151條分別定有明文。次按共有物之分割，依共有人協議之
  方法行之；共有人自共有物分割之效力發生時起，取得分得部
  分之所有權，民法第824條第1項、第824條之1第1項亦定有明
  文。
㈡張芳鎔死亡時，其遺產包括對深坑公司之20萬元出資額，彭詩
  瑀4人因繼承而公同共有該出資額及所表彰之股東身分。彭詩
  瑀4人於107年1月5日向財政部北區國稅局申報遺產稅時，檢附
  其4人於107年1月1日簽立之遺產分割協議書，前言記載「為日
  後管理遺產便利起見，經立協議書人一致同意，特就下列之不
  動產與動產依照民法有關規定訂立本協議書予以分割遺產，俾
  據以辦理繼承登記」，內文記載上開出資額全部分歸彭詩瑀，
  此有上訴人提出該協議書影本（原審卷2第335、336頁），及
  財政部北區國稅局新店稽徵所以110年3月29日北區國稅新店營
  字第110236531號書函，檢送財政部北區國稅局核定張芳鎔遺
  產稅之通知書影本（原審卷1第195至200頁）可稽，換言之，
  張鳴修3人將其等就上開出資額之權利均讓與彭詩瑀，而彭詩
  瑀當時具有深坑公司之股東身分，上述讓與行為無庸經其他股
  東之同意，即成立生效，自斯時起，深坑公司之股東為兩造，
  張鳴修3人喪失股東身分。
㈢被上訴人及張鳴修3人雖於111年5月3日具狀陳述：上開協議分
  割遺產後，彭詩瑀再各轉讓出資額5萬元予張鳴修3人等語（本
  院卷1第371、495頁）。惟張鳴修3人自107年1月1日起非深坑
  公司之股東，彭詩瑀復自承未依公司法第111條第1項規定（同
  深坑公司章程第6至8條關於股東轉讓出資額之規定），取得其
  他股東（即上訴人、金忠鳴）表決權過半數之同意（本院卷1
  第499頁），自不生轉讓效力。準此，張鳴修3人於111年5月間
  撤回起訴，並無適用民事訴訟法第56條第1項第1款規定，對彭
  詩瑀4人不生效力之問題，上訴人抗辯彭詩瑀提起本件訴訟，
  單獨行使張芳鎔名下之股東權利，其當事人適格有欠缺云云，
  委無可取。
關於被上訴人是否有權請求查閱系爭文件，得心證之理由：
㈠按公司法第2章「無限公司」之第48條規定：「不執行業務之股
  東，得隨時向執行業務之股東質詢公司營業情形，查閱財產文
  件、帳簿、表冊。」、第3章「有限公司」之第108條第1項前
  段規定：「公司應至少置董事一人執行業務並代表公司」、第
  109條第1項規定：「不執行業務之股東，均得行使監察權；其
  監察權之行使，準用第48條之規定。」深坑公司之章程第15條
  亦明定：董事應於每屆會計年度終了後，造具營業報告書、財
  務報表、盈餘分派或虧損彌補之議案等表冊，請求各股東承認
  （見前開四之㈠）。查上訴人於104年9月16日起至108年8月31
  日止期間為深坑公司之董事，金忠鳴、彭詩瑀（其前手為張芳
  鎔）為股東，其2人自得依上開規定，行使監察權，向上訴人
  請求查閱深坑公司之財產文件、帳簿、表冊。
㈡次按105年1月1日修正施行之商業會計法第2條規定：「（第1項
  ）本法所稱商業，指以營利為目的之事業；其範圍依商業登記
  法、公司法及其他法律之規定。（第2項）本法所稱商業會計
  事務之處理，係指商業從事會計事項之辨認、衡量、記載、分
  類、彙總，及據以編製財務報表。」、第14條規定：「會計事
  項之發生，均應取得、給予或自行編製足以證明之會計憑證。
  」、第15條規定：「商業會計憑證分下列二類：原始憑證：
  證明會計事項之經過，而為造具記帳憑證所根據之憑證。記
  帳憑證：證明處理會計事項人員之責任，而為記帳所根據之憑
  證。」、第16條規定：「原始憑證，其種類規定如下：外來
  憑證：係自其商業本身以外之人所取得者。對外憑證：係給
  與其商業本身以外之人者。內部憑證：係由其商業本身自行
  製存者。」、第17條規定：「（第1項）記帳憑證，其種類規
  定如下：收入傳票。支出傳票。轉帳傳票。（第2項）前項
  所稱轉帳傳票，得視事實需要，分為現金轉帳傳票及分錄轉帳
  傳票。各種傳票，得以顏色或其他方法區別之。」、第28條規
  定：「（第1項）財務報表包括下列各種：資產負債表。綜
  合損益表。現金流量表。權益變動表。」（
　105年1月1日修正施行前第28條規定：「（第1項）財務報表包
  括下列各種：資產負債表。損益表。現金流量表。業主權
  益變動表或累積盈虧變動表或盈虧撥補表。」）、第65條規定
  ：「商業之決算，應於會計年度終了後二個月內辦理完竣；必
  要時得延長二個半月。」（105年1月1日修正施行前第
　65條規定：「商業之決算，應於會計年度終了後二個月內辦理
  完竣；必要時得延長一個半月。」）、第66條規定：「（第1
  項）商業每屆決算應編製下列報表：營業報告書。財務報表
  。」
㈢上訴人於104年9月16日起至108年8月31日止期間為深坑公司之
  董事，應依上開規定處理深坑公司之會計事務，上訴人亦不爭
  執該期間深坑公司有營業，並依法取得及編製系爭文件。至於
  上訴人抗辯系爭文件已滅失云云，為被上訴人否認，應由上訴
  人負證明之責。經查：
⒈上訴人於108年10月24日在第102977號執行事件具狀陳述：深坑
  公司自108年8月31日起停業，伊於撤場期間發現深坑公司之文
  件憑證因多次颱風漏水、淹水而遭浸漬，伊雖積極日曬搶救，
  但撤場清理人員誤為垃圾而丟棄云云，有被上訴人提出之書狀
  影本（原審卷2第355、357頁）可稽。上訴人在本件訴訟，於1
  10年4月19日、110年8月10日、110年11月21日具狀抗辯：深坑
  公司於108年8月31日起停業，辦公室於108年10月13日以後曾
  遭人破窗入侵，系爭文件不翼而飛云云（原審卷1第
　245頁；原審卷2第260頁；原審卷3第241頁），及於110年4月
　28日原審準備程序抗辯：伊將系爭文件放在深坑公司場區，但
  於110年4月初發現都不見了云云（原審卷1第403、404頁），
  前後說詞不一，難以信實。　
⒉高勝會計師事務所蘇繡花於108年11月14日在第102977號執行事
  件以書狀陳報：伊完成深坑公司之年度申報後，伊於當年度即
  歸還所有表冊予深坑公司等語，有被上訴人提出之書狀影本（
  本院卷1第403頁）可稽。證人即自105年3月起至108年間擔任
  深坑公司會計之鄭嘉鑾，在臺北地檢110年度偵字第36577號上
  訴人被訴違反商業會計法案件證稱：伊任職期間，財務資料是
  委託會計師事務所製作，伊把客戶的進貨、銷貨發票及員工薪
  資等原始憑證資料整理給會計師事務所人員，隔年該會計師事
  務所會把深坑公司之財務報表資料整理成一個紙箱送回來，就
  放置在深坑公司展示場的固定角落，累積大約10來箱；印象中
  有1年颱風，鐵皮屋漏水，有紙箱及帳務資料受濕，上訴人叫
  伊拿出晾曬，不清楚是哪一年度的帳務資料，伊離職時，放置
  財務報表之紙箱都還在等語。有上訴人提出之不起訴處分書影
  本（本院卷2第11、12頁）可稽。上訴人復未提出任何證據證
  明系爭文件滅失之事實，其之抗辯委無可採。 
㈣被上訴人係請求查閱上訴人擔任深坑公司董事期間所取得及編
  製之系爭文件，上訴人以其接任董事時，前董事張芳鎔未清楚
  交接表冊為由，抗辯其無法提供系爭文件，顯無可採。
㈤按原告之訴，其訴訟標的為確定判決效力所及者，法院應以裁
  定駁回之，民事訴訟法第249條第1項第7款定有明文，此即民
  事訴訟法上所謂一事不再理之原則。此所謂「一事」乃指同一
  事件而言，即必須同一當事人，就同一訴訟標的而為訴之同一
  聲明，若此三者有一不同，自不得謂為同一事件。查第1972號
  事件之當事人、訴訟標的雖與本件相同，但依前開四之㈣，被
  上訴人在該訴訟聲明請求查閱之文件不包括系爭文件，自不得
  謂本件與該訴訟為同一事件。從而，上訴人抗辯被上訴人請求
  查閱原判決附表二編號1文件，違反一事不再理之原則，該部
  分起訴不合法云云，應屬無稽。
㈥依前開四之㈢，原審法院於106年8月8日選派莊世金會計師為檢
  查人後，長達2年期間，被上訴人拒不配合檢查，致毫無成果
  ，被上訴人因此評估認為無續行必要，乃於108年8月間原審法
  院命被上訴人預納檢查人報酬45萬元時，未遵期預納，致遭裁
  定駁回聲請，尚難認被上訴人係利用該制度危害深坑公司經營
  。又上訴人陳述被上訴人多次至深坑公司製造紛亂，其根源均
  與被上訴人要求查閱深坑公司之財產文件、帳簿、表冊有關，
  此有上開刑事案件卷宗可稽，自難認被上訴人提起本件訴訟，
  意在妨礙深坑公司營運，沒有行使監察權之真意。從而，上訴
  人抗辯被上訴人濫用權利，應駁回其等請求云云，亦屬無據。
㈦綜上，被上訴人得依公司法第109條第1項準用同法第48條規定
  ，向上訴人請求查閱深坑公司之財產文件、帳簿、表冊。而系
  爭文件屬於深坑公司之財產文件、帳簿、表冊性質，則被上訴
  人依上開規定，請求上訴人提出系爭文件供其等查閱，應屬有
  據。
綜上所述，被上訴人依公司法第109條第1項準用同法第48條規
  定，請求上訴人提出系爭文件供其等查閱，自屬正當，應予准
  許。原審為上訴人敗訴之判決，並無不合。上訴論旨指摘原判
  決此部分不當，求予廢棄改判，為無理由，應駁回上訴。又被
  上訴人減縮請求查閱部分文件，爰諭知如主文第2項所示。
本件事證已臻明確，兩造其餘之攻擊或防禦方法及所用之證據
  ，經本院斟酌後，認為均不足以影響本判決之結果，爰不逐一
  論列，附此敘明。
據上論結，本件上訴為無理由，依民事訴訟法第449條第1項、
  第78條，判決如主文。
中　　華　　民　　國　　111 　年　　8 　　月　　19　　日
                  民事第二十一庭
                      審判長法  官  翁昭蓉
                            法  官  鍾素鳳
                            法  官  林哲賢

正本係照原本作成。
如不服本判決，應於收受送達後20日內向本院提出上訴書狀，其
未表明上訴理由者，應於提出上訴後20日內向本院補提理由書狀
（均須按他造當事人之人數附繕本）上訴時應提出委任律師或具
有律師資格之人之委任狀；委任有律師資格者，另應附具律師資
格證書及釋明委任人與受任人有民事訴訟法第466 條之1第1項但
書或第2項所定關係之釋明文書影本。如委任律師提起上訴者，
應一併繳納上訴審裁判費。
中　　華　　民　　國　　111 　年　　8 　　月　　22　　日

  　　　　　　　　　　　　　書記官  張淑芬